【裁判字號】    92,交聲,571
【裁判日期】    920603
【裁判案由】    違反道路交通管理處罰條例聲明異議
【裁判全文】
臺灣臺北地方法院交通事件裁定                    九十二年度交聲字第五七一號
    異  議  人
    即受處分人  甲○○
右列受處分人因違反道路交通管理處罰條例案件，對於台北市交通事件裁決所中華民
國九十二年四月二十八日所為之處分（原處分案號：北市裁三字第駕裁二二－Ａ00
000000號）聲明異議，本院裁定如左：
    主  文
異議駁回。
    理  由
一、按汽車於禁止左轉路段，不得迴車，道路交通安全規則第一百零六條第三款定有
    明文。又汽車駕駛人，於禁止左轉路段迴車者，處新台幣（下同）六百元以上一
    千八百元以下罰鍰，並記違規點數一點，道路交通管理處罰條例第四十九條第三
    款、第六十三條第一項第一款亦規定甚明。
二、本件原處分機關認異議人即受處分人甲○○於民國九十二年三月十三日上午七時
    三十四分許駕駛車號ＤＶ—六○七二號自小客車，在台北市○○○路○段一三二
    巷設有禁止左轉標誌之路口違規迴車，適為在該路口值勤之台北市政府警察局大
    安分局交通分隊員警乙○○發現，當場以拍照之方式採證，並以前開汽車有違反
    道路交通管理處罰條例第四十九條第三款規定之行為對車主考試院掣單逕行舉發
    ，受處分人於應到案日期前向原處分機關提出申訴，並告知該部汽車為警舉發當
    時由伊駕駛，經原處分機關請舉發單位調查結果，認受處分人有前述違規行為，
    原處分機關乃依道路交通管理處罰條例第四十九條第三款（贅引第一項）、第六
    十三條第一項（漏引第一款）規定，於九十二年四月二十八日以北市裁三字第駕
    裁二二－Ａ00000000號裁決書裁處受處分人罰鍰九百元，並記違規點數
    一點。
三、訊據受處分人矢口否認有於前述時、地駕車違規迴轉之舉，辯稱：警察提出之採
    證照片無法證明伊有上開違規行為云云。經查：
    (一)警員乙○○對本件交通違規事件，共拍攝二幀採證照片，該二幀照片拍攝之時
      間分別為七時三十三分、七時三十四分，拍攝時間甚為緊接。且該二張照片，
      分別攝得違規汽車確實在禁止左轉路口有車頭向左傾斜、狀似要左轉，及違規
      汽車於迴轉完成後停放在路旁之動態，有該二幀採證照片附卷可參。
    (二)細觀前開二幀採證照片，第一張照片雖僅攝得違規汽車正欲左轉之動態，且未
      攝得該車完整車號，但可看出該違規汽車之車號前二位英文字母為ＤＶ；而第
      二張採證照片內該違規汽車之車號為ＤＶ—六○七二號，即明顯可見。以該二
      張照片拍攝時間緊接、違規汽車車號之英文字母相同、且車型亦屬同一，再參
      以警員乙○○於本院調查時到庭證稱：「當天我是一個人在新生南路一段路旁
      執勤，我親眼見到遭舉發的車輛在新生南路一段一三二巷路口違規迴轉，該車
      本來往北行駛，在該路口違規迴轉往南走，當時我站在往北的路旁，看到這台
      車在禁止左轉的路段好像準備要違規迴轉，我就開始照相，拍了兩張，一張照
      到該車已經要左轉，後來我等他迴轉過去後，我又另外拍了一張，其實我已經
      記不太清楚了，他應該是迴轉過去以後就停在路邊去，我從馬路對面又另外拍
      了一張照片，我十分確定這台車有違規」等語（本院九十二年五月二十九日訊
      問筆錄參照），及其另提出前開汽車違規迴轉路段街景之照片八幀，證明前揭
      違規汽車確實於左轉後停放於反向車道之路旁，可資確認車號ＤＶ—六○七二
      號自小客車，當日確實在該禁止左轉路口違規迴轉。受處分人徒以前揭第一張
      採證照片未攝得違規汽車之完整車號，即意圖卸責，空言否認確實駕駛該車違
      規迴轉，心態至為可議，所辯要不足取。
三、綜上所述，受處分人確於前揭時、地，在設有禁止左轉標誌之路口駕車違規迴轉
    ，事證至為明確。從而原處分機關依道路交通管理處罰條例第四十九條第三款（
    贅引第一項）、第六十三條第一項（漏引第一款）及違反道路交通管理事件統一
    裁罰基準表之規定，裁處受處分人罰鍰九百元並記違規點數一點，核無違誤。本
    件異議為無理由，應予駁回。
據上論斷，依道路交通案件處理辦法第十九條前段，裁定如主文。
中      華      民      國      九十二      年      六      月    三    日
                                      臺灣臺北地方法院交通法庭
                                          法  官  陳婷玉
右正本證明與原本無異
如不服本裁定應於送達後五日內向本院提出抗告狀
                                          書記官  陳弘文
中      華      民      國      九十二      年      六      月    六    日


司法院資訊處製作；財團法人民間司法改革基金會備份。
